臺灣桃園地方法院宣示判決筆錄　　　　　　94年度訴字第66號
公　訴　人　臺灣桃園地方法院檢察署檢察官
被　　　告　甲○○　28歲民.
　　　　　　　　　　現羈押於台灣桃園看守所龍潭女所
指定辯護人　杜逸新
上列被告因違反護照條例等案件，於中華民國94年5 月23日下午
4時許，在本院第二法庭宣示判決，出席職員如下：
 　　審判長法　官　孫惠琳
 　　　　　法　官　林惠霞
 　　　　　法　官　劉為丕
　 　　　　書記官　方秀貞
　 　　　　通　譯　徐永傳
審判長起立朗讀判決主文、犯罪事實要旨、處罰條文、附記事項
，及告以上訴限制、期間並提出上訴狀之法院，且諭知記載其內
容：
一、主  文：
    甲○○共同連續行使偽造私文書，足以生損害於公眾及他人
    ，處有期徒刑柒月。中華民國普通護照申請書及非移民簽證
    申請表內申請人簽名欄處偽造之「乙○○」署名各壹枚，扣
    案護照號碼為000000000號護照（含其上甲○○相
    片）壹本、未扣案變造之「乙○○」國民身分證上所換貼之
    照片壹張，均沒收。
二、犯罪事實要旨：
    緣甲○○係以團聚名義來臺而逾期居留之大陸地區人民，因
    欲以新臺幣90萬元代價偷渡至加拿大非法工作，竟與真實姓
    名年籍不詳自稱「林勇忠」之成年男子共同基於變造特種文
    書（國民身分證）之犯意聯絡，於民國（下同）93年5 月間
    某日，由甲○○將其本人之照片數張提供予林勇忠，委由林
    勇忠將照片換貼在以不詳方式取得之乙○○之國民身分證上
    ，而予以變造乙○○之國民身分證一張，足以生損害於乙○○本人及戶政機關對於國民身分證核發管理之正確性。甲○○、林勇忠復基於行使變造國民身分證以供申請護照犯意聯
    絡、行使偽造私文書之概括犯意聯絡，並基於使公務員登載
    不實之概括犯意聯絡，先在中華民國普通護照申請書內之申
    請人簽名欄處偽造「乙○○」之署名1 枚（該申請書正面黏
    貼有甲○○照片1 張及變造之乙○○國民身分證正反面影本
    各1 張），並由林勇忠持上開變造之國民身分證及上開申請
    書於同年9 月29日向外交部領事事務局（下稱外交部領事局
    ）申請中華民國普通護照而行使之，使外交部領事局誤認確
    係乙○○本人所申辦，而准予核發姓名為乙○○，並貼有甲○○照片，護照號碼為000000000 之護照1 本予林勇忠，足
    以生損害於乙○○本人、戶政機關對於國民身分證核發管理
    之正確性及外交部領事局對於護照核發管理之正確性。丙○○（經本院另行判決）為林勇忠之友人，於林勇忠取得上開
    護照後，即與林勇忠、甲○○基於上開行使偽造私文書、使
    公務員登載不實之犯意聯絡，於93年10月上旬某日，由林勇
    忠將上開冒名申領之護照交予丙○○，並約定以來回加拿大
    機票之票價作為報酬，委由丙○○為甲○○辦理加拿大簽證
    ，而於非移民簽證申請表內之申請人簽名欄處偽造「乙○○
    」之署名1 枚，再持該相關資料送交加拿大駐臺北貿易辦事
    處辦理簽證而行使之，足以生損害於乙○○本人及加拿大政
    府對於入出境旅客管理之正確性。丙○○於取得上開護照及
    加拿大簽證後，經由林勇忠居間聯絡，於同年11月12日上午
    10 時50 分許，在臺北市○○路福華飯店門口，與甲○○會
    面，丙○○即帶同甲○○至中正國際機場，欲共同搭乘當日
    下午2 時15分中華航空CI032 班機前往溫哥華。其後於中正
    國際機場出境檢查前，丙○○始將該冒名申領之中華民國護
    照交予甲○○（已由不詳之人於該護照上偽造「乙○○」署
    名1 枚），甲○○於出境查驗時，即未經許可，冒用乙○○
    名義，出示前揭護照向航空警察局查驗隊員虛偽聲明其為乙○○，使不知情之該管公務員將乙○○入出境之不實內容登
    載於職務上所掌管之入出境紀錄，足生損害於乙○○本人、
    內政部警政署入出境管理局（以下稱境管局）對於人民入出
    境管理之正確性。嗣於同日下午2 時許，在中正機場第一航
    廈出境管制區A9登機門前，為警察查覺甲○○神色有異，上
    前盤查而查獲，並扣得乙○○名義之中華民國護照1 本。
三、處罰條文：
    護照條例第23條第2 項、第1 項，刑法第11條前段、第28條
    、第56條、第216 條、第210 條、第214 條、第55條、第21
    9 條、第38條第1 項第2 款，罰金罰鍰提高標準條例第1 條
    前段，判決如主文。
四、附記事項：
    被告上開行使變造國民身分證以供申請護照之行為，亦合於
    刑法第216 條、第212 條之行使變造特種文書罪之構成要件
    ，而與護照條例第23條第2 項、第1 項之行使變造國民身分
    證以供申請護照罪間具有法規競合關係，惟上開護照條例所
    定之罪係專就行使變造國民身分證供申請護照所設之特別規
    範，應優先於其他法律之適用，依特別法優先於普通法之原
    則，應適用護照條例第23條第2 項、第1 項之規定論處。
五、協商判決除有刑事訴訟法第455 條之4 第1 項第1 款於本訊
    問程序終結前，被告撤銷協商合意或檢察官撤回協商聲請者
    ；第2 款被告協商之意思非出於自由意志者；第4 款被告所
    犯之罪非第455 條之2 第1 項所定得以協商判決者；第6 款
    被告有其他較重之裁判上一罪之犯罪事實者；第7 款法院認
    應諭知免刑或免訴、不受理者情形之一，及違反同條第2 項
    「法院應於協商合意範圍內為判決；法院為協商判決所科之
    刑，以宣告緩刑或2 年以下有期徒刑、拘役或罰金為限」之
    規定者外，不得上訴。
六、如有前項得上訴之情形者，得自收受判決送達之日起10日內
    ，向本院提出上訴書狀，上訴於第二審法院。
中　　華　　民　　國　　94　　年　　5 　　月　　23　　日
                  刑事第七庭  審判長法　官　 孫惠琳
                                    書記官　 方秀貞
以上正本證明與原本無異。
                                    書記官   方秀貞
中　　華　　民　　國　　94　　年　　5 　　月　　23　　日
